# 关于股份支付的实务问题

提问人：shenghuo7107 时间：2020-01-16 21:49:31
最近在尽调一家初创公司，目标公司将期权分为【授予期权】和【赠予期权】，前者价格为1.6元/份，后者为 0 元/份，请问在等待期确认费用时，赠予期权部分如何处理，是不需要确认费用，对么？

回答人：chenyiwei
如果赠予和授予的期权，日后行权的条件、时间和价格，以及所获得的股份对应的股东权利是完全一样的，则两者均属于股份支付，只是是计算股份支付费用时，前者需扣除授予价格1.6元，后者直接按标的股份的公允价值（或者通过期权定价模型算出的金额）。